臺灣臺中地方法院刑事裁定
111年度聲字第3097號
聲  請 人
即  被 告  魏倖鋒

                
                

選任辯護人 張右人律師（法扶律師）    

上列聲請人即被告因違反槍砲彈藥刀械管制條例等案件（本院11
1年度訴字第1605號），聲請具保停止羈押，本院裁定如下：
    主  文
聲請駁回。
    理  由
一、聲請意旨略以：本案被告均已認罪，僅請求函詢警方被告違
    反槍砲彈藥刀械管制條例犯行是否成立自首，並無串證之虞
    。被告有藝術天分，藝術作品分別在多個縣市政府文化局、
    文化中心展覽。被告係在警方拘提時，主動供出藏匿槍枝，
    並帶同警方查扣，顯已決心面對刑責，應無逃亡之虞；且自
    民國108年8月1日起即在錦有企業有限公司擔任防撞車司機
    ，生活正常，逃亡可能性不高；加以被告母親年邁、祖母中
    風，亟需被告照料，被告無逃亡動機；被告於111年3月24日
    在西螺休息區加油站為警拘提時，因不知係警方執行公務，
    才會離開，主觀上實無逃亡意圖。故本件羈押原因不存在，
    對被告無羈押必要，依無罪推定原則與比例原則，非不得以
    具保、限制住居等方式代替羈押，請求准被告交保等語。
二、按羈押被告之目的，在於確保訴訟程序之進行、證據之存在
    、真實及刑罰之執行，而被告有無羈押之必要，及羈押後其
    原因是否仍然存在，有無繼續羈押之必要，應否延長羈押等
    等，均屬事實認定之問題，法院有依法認定裁量之職權，得
    就具體個案情節予以斟酌決定，如就客觀情事觀察，法院許
    可羈押之裁定在目的與手段間之衡量，並無明顯違反比例原
    則情形，即無違法或不當可言。又執行羈押後有無繼續之必
    要，仍許由法院斟酌訴訟進行程度及其他一切情事而為認定
    （最高法院46年度台抗字第6 號判例參照）。聲請停止羈押
    ，除有同法第114條各款所列情形之一不得駁回者外，其准
    許與否，該管法院有自由裁量之權，此亦有最高法院46年度
    台抗字第21號判決、91年度台抗字第456 號判決意旨可資參
    照。
三、經查：
　㈠被告因違反槍砲彈藥刀械管制條例等案件，前經法官訊問後
    ，坦承犯行，核與證人謝帛言、賴曉君證述情節相符，並有
    卷內證據資料及扣案證物可證，認被告涉犯槍砲彈藥刀械管
    制條例第7條第4項持有非制式手槍罪、第12條第第4項之持
    有子彈罪、毒品危害防制條例第8條第1項轉讓第一級毒品罪
    及藥事法第83條第1項轉讓禁藥罪等罪嫌重大，所犯持有非
    制式手槍罪為最輕本刑為五年以上有期徒刑之罪，且於111
    年3月24日在西螺休息區加油站為警拘提時，倒車衝撞警車
    再衝過加油站中島方式逃離休息區，駛上高速公路逃逸，足
    認被告有逃亡之虞，為確保審判或執行程序之順利進行，而
    有羈押之必要，於同年8月3日依刑事訴訟法第101條第1項第
    1、3款規定裁定予以羈押在案。
  ㈡被告坦承犯行，涉犯上開罪名嫌疑確屬重大。而被告於111年
    3月24日在雲林縣西螺服務區加油站為警持拘票執行拘提時
    ，不顧在場無法移動之人車眾多，以倒車衝撞警方巡邏車、
    加速衝越加油站中島方式駛上高速公路離去，經警方持續追
    查，方循線於同年4月12日將被告拘提到案，亦據被告承認
    在卷（見本院卷第87-88頁），並有相片2張附卷可稽（見11
    1偵16635卷第149頁），被告雖稱因不知係警方執行公務，
    才會離開，然依相片所示，被告停車加油正前方及左側前方
    均有其他車輛正在加油，斯時其車無法往前離開，常情應會
    等待前方車輛加油完畢離去後，再依序駛離，被告卻悍然加
    速衝越加油站中島方式離去，此種危急現場人車、加油設備
    之極端方式，顯然知係警方前來，所辯不足採信，而其為逃
    避警方，抗拒警方拘提，衝撞警方巡邏車，逃避司法訴追意
    圖甚明，足認有逃亡之情事，是本院認被告原羈押原因仍存
    。本院審酌被告持有之具殺傷力改造手槍數量為2把、子彈
    數目達52顆，犯罪情節非輕，衡諸其犯罪情節及涉犯重罪預
    期之刑度，將之釋放在外勢有再度逃亡之高度誘因，故基於
    國家刑罰權遂行之公益考量，再衡量社會秩序及公共利益、
    被告人身自由之私益及防禦權受限制之程度，認對被告維持
    羈押處分尚屬適當、必要，合乎比例原則，非予繼續羈押顯
    難預防被告逃亡，是認仍有羈押之必要性，尚無從以具保或
    其他手段替代。綜據上述，本院認被告羈押之原因及必要性
    均仍存在，又無刑事訴訟法第114條各款所列之情形，故本
    件具保停止羈押之聲請，尚難准許，應予駁回。
　㈢至被告雖稱有固定工作，母親、祖母需照顧之家庭生活、經
    濟狀況及藝術作品在多地展覽等為由，聲請具保停止羈押，
　　惟刑事訴訟程序關於被告羈押之執行，係為確保國家司法權
    對犯罪之追訴處罰及保障社會安寧秩序而採取之必要手段，
    與受處分人個人自由及家庭生活機能之圓滿，難免衝突，不
    能兩全，且按羈押被告乃刑事訴訟上不得已之措施，法院於
    認定羈押被告之原因是否存在時，僅就被告是否犯罪嫌疑重
    大，有無刑事訴訟法第101條、第101條之1所定原因，及有
    無保全被告或證據使刑事訴訟程序順利進行之必要為考量，
    而被告個人天份、家庭及工作狀況尚非本院羈押時所應審酌
    之事由，自非可資為具保之理由；又被告有無串證之虞，並
    非本案據以羈押被告之原因，被告以無串證之虞請求具保，
    亦無可採，均併予敘明。
四、依刑事訴訟法第220條，裁定如主文。
中　　華　　民　　國　　111 　年　　10　　月　　17　　日
                  刑事第一庭    審判長法  官  陳淑芳
                                      法  官  王振佑
                                      法  官  黃龍忠
上正本證明與原本無異。
如不服本裁定，應於收受送達後5日內向本院提出抗告狀。（應
附繕本）
                                      書記官  華鵲云
中　　華　　民　　國　　111 　年　　10　　月　　17　　日